【裁判字號】    97,審易,708
【裁判日期】    970822
【裁判案由】    違反商標法
【裁判全文】
臺灣桃園地方法院宣示判決筆錄         97年度審易字第708號
公  訴  人  臺灣桃園地方法院檢察署檢察官
被      告  乙○○
上列被告因違反商標法案件（起訴案號：96年度偵字第24037 號
），於中華民國97年8 月22日下午5 時，在本院第十四法庭宣示
判決，出席職員如下：
          法  官  曾家貽
          書記官  陳淑瓊
法官起立朗讀判決主文、犯罪事實要旨、附記事項、處罰條文，
及告以上訴限制、期間並提出上訴狀之法院，且諭知記載其內容
：
一、主  文：
    乙○○明知為未得商標權人同意，於同一商品，使用相同之
    註冊商標之商品而販賣，處有期徒刑陸月，如易科罰金，以
    新臺幣壹仟元折算壹日，減為有期徒刑月，如易科罰金，
    以新臺幣壹仟元折算壹日。緩刑貳年。
二、犯罪事實要旨：
    乙○○明知「曼世宓MA-SMIE 」之商標名稱圖樣，業經丙○○向經濟部智慧財產局申請取得商標專用權在案，指定使用
    於化粧品、護膚油、肌膚保養液、粉底霜、化粧水等商品，
    現仍於專用期間，非經丙○○之同意或授權，不得於同一或
    類似商品上，使用相同或近似之商標圖樣。其於民國95年11
    月初，在中國地區廣東省廣州市珠海區○○○道北24號2 之
    3 「黛雪彩妝公司」內，向年籍不詳，姓名為「王雪」之女
    性銷貨員，以每盒（內含10瓶）人民幣30元，折合當時約新
    臺幣（下同）150 元之代價，分別購入使用上開仿冒商標名
    稱圖樣之金色包裝「曼世宓MA-SMIE 瞬間修護安瓶」10盒、
    銀色包裝「曼世宓MA-SMIE 彈力活膚精華液安瓶」10盒，總
    計20盒之仿冒上開商標名稱圖樣之肌膚保養液商品（下稱系
    爭仿冒曼世宓商品），並將前開所購得之仿冒曼世宓商品攜
    回臺灣地區，嗣因見有利可圖，遂基於販賣仿冒商標商品之
    單一行為決意，自96年1 月底某日起至同年3 月初某日止，
    在桃園縣中壢市○○○路693 號居所，使用電腦網路，以其
    所申請之帳號mayrose522，登入Yahoo!奇摩拍賣網站上刊登
    販售系爭仿冒曼世宓商品之訊息，供網路買家競標或選購，
    先後以每盒1000元之價格，在網路上與買家成交，乙○○並
    於收到買家匯款後，隨後在桃園縣中壢地區將系爭仿冒曼世
    宓商品寄送予買家。惟於同年2 月18日，由丙○○擔任負責
    人之曼世宓企業社之會計甲○○，發現前開拍賣訊息，經以
    「徐淑芬」名義，向乙○○標買系爭仿冒曼世宓商品，甲○○於收到乙○○寄來之商品後，經曼世宓企業社鑑定結果確
    係為仿冒商品，丙○○遂委託甲○○檢具相關資料訴警偵辦
    ，始為警循線查悉上情。
三、附記事項：
  (一)按刑事法若干犯罪行為態樣，本質上原具有反覆、延續實行
    之特徵，立法時乃予特別歸類，定為犯罪構成要件之行為要
    素，此在學理上則稱為「集合犯」，凡職業性、營業性或收
    集性等具有重複特質之犯罪，例如經營、從事業務、收集、
    販賣、製造、散布等行為，均屬之，是故，如行為人係基於
    概括犯意，在密切接近之一定時、地，多次反覆實行相同之
    犯罪行為，倘依社會通念，於客觀上認為符合一個反覆、延
    續性之行為觀念者，於刑法評價上，即應僅成立一罪（最高
    法院95年度台上字第4686號判決可資參照）。準此，乙○○
    自96年1 月底某日起至同年3 月初某日止，在其桃園縣中壢
    市○○○路693 號居所內，利用網際網路設備，在Yahoo ！
    奇摩拍賣網站上販售系爭仿冒曼世宓商品予不特定顧客牟利
    之行為，係在密切接近之一定時、地，以相同之方式持續進
    行，未曾間斷，是此販賣仿冒商標商品之犯行，即具有反覆
    、延續實行之特徵，從而於行為概念上，應認屬上開所指之
    集合犯，為實質上一罪，論以一罪即為已足，附此敘明。
  (二)乙○○本件違反商標法犯行之犯罪時間，係在96年4 月24日
    之前，所犯為商標法第82條之罪，合於中華民國九十六年罪
    犯減刑條例第2 條第1 項第3 款規定之減刑條件，爰減其宣
    告刑二分之一。
四、處罰條文：
    商標法第82條，刑法第11條前段、第41條第1 項前段、第74
    條第1 項第1 款，中華民國九十六年罪犯減刑條例第2 條第
    1 項第3 款、第7 條、第9 條。
五、協商判決除有刑事訴訟法第455 條之4 第1 項第1 款於本訊
    問程序終結前，被告撤銷協商合意或檢察官撤回協商聲請者
    ；第2 款被告協商之意思非出於自由意志者；第4 款被告所
    犯之罪非第455 條之2 第1 項所定得以協商判決者；第6 款
    被告有其他較重之裁判上一罪之犯罪事實者；第7 款法院認
    應諭知免刑或免訴、不受理者情形之一，及違反同條第2 項
    「法院應於協商合意範圍內為判決；法院為協商判決所科之
    刑，以宣告緩刑或2 年以下有期徒刑、拘役或罰金為限」之
    規定者外，不得上訴。
六、如有前項得上訴之情形者，得自收受判決送達後10日內，向
    本院提出上訴書狀，上訴於第二審法院。
中    華    民    國    97    年    8     月    22    日
                        刑事庭      法  官  曾家貽
                                    書記官  陳淑瓊
以上正本證明與原本無異。
                                    書記官  陳淑瓊
中    華    民    國    97    年    8     月    22    日
附錄本案論罪科刑依據之法條：
商標法第81條
未得商標權人或團體商標權人同意，有下列情形之一者，處三年
以下有期徒刑、拘役或科或併科新臺幣二十萬元以下罰金：
一、於同一商品或服務，使用相同之註冊商標或團體商標者。
二、於類似之商品或服務，使用相同之註冊商標或團體商標，有
    致相關消費者混淆誤認之虞者。
三、於同一或類似之商品或服務，使用近似於其註冊商標或團體
    商標之商標，有致相關消費者混淆誤認之虞者。
商標法第82條
明知為前條商品而販賣、意圖販賣而陳列、輸出或輸入者，處一
年以下有期徒刑、拘役或科或併科新臺幣五萬元以下罰金。


司法院資訊處製作；財團法人民間司法改革基金會備份。
